---
title: "Getting started"
output: rmarkdown::html_vignette
vignette: >
  %\VignetteIndexEntry{read_matamo_data}
  %\VignetteEncoding{UTF-8}
  %\VignetteEngine{knitr::rmarkdown}
  editor_options: 
  chunk_output_type: console
---

```{r, include = FALSE}
knitr::opts_chunk$set(
  collapse = TRUE,
  comment = "#>"
)
```

```{r setup}
library(statZHmatomo)
library(magrittr)
library(dplyr)
library(tidyr)
```

# Getting started

Diese Vignette beschreibt wie eine Verbindung zu einem der drei verfügbaren Matomo Instanzen aufgebaut werden kann und wie die Daten dann gelesen und genutzt werden können. 

Die Funktion `read_mamatomo_data.R` greift auf die [matomo Reporting API](https://developer.matomo.org/api-reference/reporting-api) zu. Bisher ist die Funktion nur für die Hauptmodule getestet, welche sich auch im [matomo Dashboard](https://sa.abx-net.net/index.php?module=CoreHome&action=index&idSite=4&period=day&date=yesterday&updated=1#?idSite=4&period=day&date=yesterday&category=Dashboard_Dashboard&subcategory=1) befinden. Generell kann die Funktion jedoch um Argumente erweitert werden und für jegliche vorhandenen Module genutzt werden.

Eine komplette Übersicht der Module befindet sich auch im unter [Administration -> Plattform -> API](https://sa.abx-net.net/index.php?module=API&action=listAllAPI&idSite=1&period=day&date=yesterday).

# Nutzung

Die Funktion `read_matomo_data.R` braucht mindestens einen Wert für die Argumente `connection`, `apiModule` und `apiAction`. Standardmässig sind folgende Argumente vorbestimmt:

- `date` = "yesterday"
- `period` = "day"
- `format`= "csv"

Weitere Auswahlmöglichkeiten können in der Help File nachgelesen werden: `?read_matomo_data.R`

## Argument: connection

Um `read_matomo_data.R` zu nutzen, muss mittels der Funktion `set_matomot_server.R` die Verbindung zu einem der drei Matomo Server gesetzt werden:

- Matomo von opendata.swiss: `openzh`
- Matomo von ZHWeb Daten- und Publikationskatalog: `webzh-dk`
- Matomo von ZHWeb Allgemein: `webzh`

Folgender Code speichert die Verbindung zum ZHWeb Daten- und Publikationskatalog als Objekt mit dem Namen con_obj ab, welches dann als erstes Argument in `read_matomo_data.R` genutzt wird (siehe unten).

```{r}

con_obj <- set_matomo_server(server = "webzh-dk")

```

## Verhalten -> apiModule: Actions 

Die Kategorie "Verhalten (EN: Behaviour)" im matomo Dashboard entspricht dem API module "Actions".

### Seiten -> apiAction: getPageUrls

Die Übersicht "Seiten (EN: Pages)" im matomo Dashboard entspricht der API action "getPageUrls"

#### Gestern

```{r}

## Gestern

read_matomo_data(connection = con_obj, apiModule = "Actions", apiAction = "getDownloads") %>% 
  select(1:4) %>% 
  janitor::clean_names() %>% 
  knitr::kable()

```

#### Dieser Monat

```{r, echo=TRUE, eval=FALSE}

## Tag auf aktuellen Tag setzen
date_this_month <- Sys.Date()

## Für period month auswählen
read_matomo_data(connection = con_obj, apiModule = "Actions", apiAction = "getPageUrls", date = date_this_month, period = "month") %>% 
  select(1:4)

```


```{r, echo=FALSE}

date_this_month <- Sys.Date()

## Dieser Monat

read_matomo_data(connection = con_obj, apiModule = "Actions", apiAction = "getPageUrls", date = date_this_month, period = "month") %>% 
  select(1:4)


```

#### Letzter Monat

```{r, echo=TRUE, eval=FALSE}

## Tag auf einen Tag im letzten Monat setzen
date_last_month <- Sys.Date - 31

## Dieser Monat
read_matomo_data(connection = con_obj, 
                 apiModule = "Actions", 
                 apiAction = "getPageUrls", 
                 date = date_last_month, 
                 period = "month") %>% 
  select(1:4) %>% 
  janitor::clean_names() %>% 
  knitr::kable()


```

```{r, echo=FALSE}

date_last_month <- Sys.Date() - 31

## Dieser Monat

read_matomo_data(connection = con_obj, 
                 apiModule = "Actions", 
                 apiAction = "getPageUrls", 
                 date = date_last_month, 
                 period = "month") %>% 
  select(1:4) %>% 
  janitor::clean_names() %>% 
  knitr::kable()


```

#### Seit ZHWeb Launch

```{r, echo=TRUE, eval=FALSE}

## Period auf "year" setzen

read_matomo_data(connection = con_obj, 
                 apiModule = "Actions", 
                 apiAction = "getPageUrls", 
                 period = "year") %>% 
  select(1:4) 


```

```{r, echo=FALSE}

## Period auf "year" setzen

read_matomo_data(connection = con_obj, 
                 apiModule = "Actions", 
                 apiAction = "getPageUrls", 
                 period = "year") %>% 
  select(1:4) %>% 
  janitor::clean_names() %>% 
  knitr::kable()


```

#### Subtable (format = "json")

Im JSON Format gibt die API auch die sogenannten "subtables" heraus. Neu ist hier die List-Column "subtable" in welcher nun Metriken für die einzelnen Datensätze im Datenkatalog zu finden sind.

```{r}

## Subtable

getPage_json <- read_matomo_data(connection = con_obj,
                                 apiModule = "Actions", 
                                 apiAction = "getPageUrls", 
                                 period = "year", 
                                 format = "json", 
                                 idSubtable = 3)

listviewer::jsonedit(getPage_json)

```

## CustomDimensions

Die matomo Instanz des ZHWeb Daten- und Publikationskatalog hat insgesamt fünf konfigurierte Custom Dimensions, welche sich im [Dashboard unter "Verhalten"](https://sa.abx-net.net/index.php?module=CoreHome&action=index&idSite=4&period=day&date=yesterday&updated=1#?idSite=4&period=day&date=yesterday&category=Dashboard_Dashboard&subcategory=1) befinden. 

Für die folgenden Custom Dimensions lassen sich Reports erstellen.

```{r}

read_matomo_data(connection = con_obj,
                 apiModule = "CustomDimensions", 
                 apiAction = "getConfiguredCustomDimensions", 
                 format = "json") %>% 
  select(-extractions) %>% 
  filter(active == TRUE) %>% 
  as_tibble() %>%  
  knitr::kable()

```

### format 

```{r}

custom_dim_format <- read_matomo_data(connection = con_obj,
                                      format = "json",
                                      apiModule = "CustomDimensions", 
                                      apiAction = "getCustomDimension", 
                                      idDimension = 1) %>% 
  as_tibble()

custom_dim_format %>% 
  select(label, subtable) %>% 
  unnest() %>% 
  select(1:2, nb_visits, nb_hits) %>% 
  DT::datatable()

```

### searchTerm 

```{r}

custom_dim_searchTerm <- read_matomo_data(connection = con_obj,
                                          format = "json",
                                          apiModule = "CustomDimensions", 
                                          apiAction = "getCustomDimension", 
                                          idDimension = 2) %>% 
  as_tibble()

custom_dim_searchTerm %>% 
  select(label, subtable) %>% 
  unnest() %>% 
  select(1:2, nb_visits, nb_hits) %>% 
  DT::datatable()

```

### topic

```{r}

custom_dim_topic <- read_matomo_data(connection = con_obj,
                                     format = "json",
                                     apiModule = "CustomDimensions", 
                                     apiAction = "getCustomDimension", 
                                     idDimension = 3) %>% 
  as_tibble()

custom_dim_topic %>% 
  select(label, subtable) %>% 
  unnest() %>% 
  select(1:2, nb_visits, nb_hits) %>% 
  DT::datatable()


```

### downloadUrl

```{r}
## Data

custom_dim_downloadURL <- read_matomo_data(connection = con_obj,
                                           format = "json",
                                           apiModule = "CustomDimensions", 
                                           apiAction = "getCustomDimension", 
                                           idDimension = 4) %>% 
  as_tibble()

## Datatable

custom_dim_downloadURL %>% 
  select(label, subtable) %>% 
  tidyr::unnest() %>% 
  select(1:2, nb_visits, nb_hits) %>% 
  DT::datatable()

```

### identifier

```{r}
## Data

custom_dim_identifier <- read_matomo_data(connection = con_obj,
                                           format = "json",
                                           apiModule = "CustomDimensions", 
                                           apiAction = "getCustomDimension", 
                                           idDimension = 9) %>% 
  as_tibble()

## Datatable

custom_dim_identifier %>% 
  select(label, subtable) %>% 
  tidyr::unnest() %>% 
  select(1:2, nb_visits, nb_hits) %>% 
  DT::datatable()

```


## Processed report (API.getProcessedReport)

Für das ausgewählte apiModule und apiAction wird ein kompletter Report mit jeglichen Variablen und dazugehörigem Vokabular zurückgegeben. Sehr nützlich für Dashboards.

```{r}

downloadUrl_processed_report <- read_matomo_data(connection = con_obj,
                                                 format = "json",
                                                 apiModule = "CustomDimensions", 
                                                 apiAction = "getCustomDimension", 
                                                 idDimension = 4, 
                                                 processed_report = TRUE 
) 


downloadUrl_processed_report$website
downloadUrl_processed_report$prettyDate
downloadUrl_processed_report$metadata$metricsDocumentation$nb_visits

```

