---
title: "Funktion read_matamo_data"
output: rmarkdown::html_vignette
vignette: >
  %\VignetteIndexEntry{read_matamo_data}
  %\VignetteEncoding{UTF-8}
  %\VignetteEngine{knitr::rmarkdown}
editor_options: 
  chunk_output_type: console
---

```{r, include = FALSE}
knitr::opts_chunk$set(
  collapse = TRUE,
  comment = "#>"
)
```

```{r setup}
library(statZHmatomo)
library(magrittr)
library(dplyr)
library(tidyr)
```

# Allgemein

Die Funktion `read_mamatomo_data.R` greift auf die [matomo Reporting API](https://developer.matomo.org/api-reference/reporting-api) zu. Derzeit wurden nur einige Module getestet, jedoch kann die Funktion theoretisch für alle Module genutzt werden. Die Funktion ist noch sehr experimentell und nicht voll durchgetestet. Diese Vignette soll einige Beispiele über die Funktionalität kurz erläutern und mit der Anzeige der Daten im [matomo Dashboard](https://sa.abx-net.net/index.php?module=CoreHome&action=index&idSite=4&period=day&date=yesterday&updated=1#?idSite=4&period=day&date=yesterday&category=Dashboard_Dashboard&subcategory=1) verglichen werden. 

Eine weiter Übersicht der Module befindet sich auch im unter [Administration -> Plattform -> API](https://sa.abx-net.net/index.php?module=API&action=listAllAPI&idSite=1&period=day&date=yesterday).

# Nutzung

Die Funktion `read_matomo_data.R` braucht mindestens einen Wert für die Argumente `apiModule` und `apiAction`. Standardmässig sind folgende Argumente vorbestimmt:

- `date` = "yesterday"
- `period` = "day"
- `format`= "csv"

Weitere Auswahlmöglichkeiten können in der Help File nachgelesen werden: `?read_matomo_data.R`

## Verhalten -> apiModule: Actions 

Die Kategorie "Verhalten" im matomo Dashboard entspricht dem API module "Actions".

### Seiten -> apiAction: getPageUrls

Die Übersicht "Seiten" im matomo Dashboard entspricht der API action "getPageUrls"

#### Gestern

```{r}

## Gestern

read_matomo_data(apiModule = "Actions", apiAction = "getDownloads") %>% 
  select(1:4) %>% 
  janitor::clean_names() %>% 
  knitr::kable()

```

#### Dieser Monat

```{r}

## Dieser Monat

read_matomo_data(apiModule = "Actions", apiAction = "getPageUrls", date = "2020-09-15", period = "month") %>% 
  select(1:4) %>% 
  janitor::clean_names() %>% 
  knitr::kable()


```

#### Letzter Monat

```{r}

## Dieser Monat

read_matomo_data(apiModule = "Actions", apiAction = "getPageUrls", date = "2020-08-01", period = "month") %>% 
  select(1:4) %>% 
  janitor::clean_names() %>% 
  knitr::kable()


```

#### Seit ZHWeb Launch

```{r}

## Dieser Monat

read_matomo_data(apiModule = "Actions", apiAction = "getPageUrls", period = "year") %>% 
  select(1:4) %>% 
  janitor::clean_names() %>% 
  knitr::kable()


```

#### Subtable (format = "json")

Im JSON Format gibt die API auch die sogenannten "subtables" heraus. Neu ist hier die List-Column "subtable" in welcher nun Metriken für die einzelnen Datensätze im Datenkatalog zu finden sind.

```{r}

## Subtable

getPage_json <- read_matomo_data(
  apiModule = "Actions", apiAction = "getPageUrls", period = "year", format = "json", idSubtable = 3
  )

listviewer::jsonedit(getPage_json)


```

## CustomDimensions

Das Seite hat insgesamt vier konfigurierte Custom Dimensions, welche sich im [Dashboard unter "Verhalten"](https://sa.abx-net.net/index.php?module=CoreHome&action=index&idSite=4&period=day&date=yesterday&updated=1#?idSite=4&period=day&date=yesterday&category=Dashboard_Dashboard&subcategory=1) befinden. 

Für diese Custom Dimensions lassen sich einfach Reports erstellen.

```{r}

read_matomo_data(apiModule = "CustomDimensions", apiAction = "getConfiguredCustomDimensions", format = "json") %>% 
  select(-extractions) %>% 
  as_tibble() %>% 
  knitr::kable()

```

### format 

```{r}

custom_dim_format <- read_matomo_data(
  format = "json",
  apiModule = "CustomDimensions", 
  apiAction = "getCustomDimension", 
  idDimension = 1
) %>% 
  as_tibble()

listviewer::jsonedit(custom_dim_format)

custom_dim_format %>% 
  select(label, subtable) %>% 
  unnest() %>% 
  select(1:2, nb_visits, nb_hits) %>% 
  DT::datatable()

```

### searchTerm 

```{r}

custom_dim_searchTerm <- read_matomo_data(
  format = "json",
  apiModule = "CustomDimensions", 
  apiAction = "getCustomDimension", 
  idDimension = 2
) %>% 
  as_tibble()

custom_dim_searchTerm %>% 
  select(label, subtable) %>% 
  unnest() %>% 
  select(1:2, nb_visits, nb_hits) %>% 
  DT::datatable()

```

### topic

```{r}

custom_dim_topic <- read_matomo_data(
  format = "json",
  apiModule = "CustomDimensions", 
  apiAction = "getCustomDimension", 
  idDimension = 3
) %>% 
  as_tibble()

custom_dim_topic %>% 
  select(label, subtable) %>% 
  unnest() %>% 
  select(1:2, nb_visits, nb_hits) %>% 
  DT::datatable()


```

### downloadUrl

```{r}
## Data

custom_dim_downloadURL <- read_matomo_data(
  format = "json",
  apiModule = "CustomDimensions", 
  apiAction = "getCustomDimension", 
  idDimension = 4
) %>% 
  as_tibble()

## Datatable

custom_dim_downloadURL %>% 
  select(label, subtable) %>% 
  tidyr::unnest() %>% 
  select(1:2, nb_visits, nb_hits) %>% 
  DT::datatable()

```

## Processed report (API.getProcessedReport)

Für die ausgewählte apiModule und apiAction wird ein kompletter Report mit jeglichen Variablen und dazugehörigem Vokabular zurückgegeben. Sehr nützlich für Dashboards.

```{r}

downloadUrl_processed_report <- read_matomo_data(
  format = "json",
  apiModule = "CustomDimensions", 
  apiAction = "getCustomDimension", 
  idDimension = 4, 
  processed_report = TRUE 
) 

str(downloadUrl_processed_report)

downloadUrl_processed_report$website
downloadUrl_processed_report$prettyDate

downloadUrl_processed_report$metadata$metricsDocumentation$nb_visits
downloadUrl_processed_report$reportTotal


```

- nb_visits: `r downloadUrl_processed_report$metadata$metricsDocumentation$nb_visits`

## Ziele -> apiModule: Goals

```{r}

read_matomo_data(apiModule = "Goals", apiAction = "getGoals")

```

## apiModule: Events

```{r}

read_matomo_data(apiModule = "Events", apiAction = "getAction")
read_matomo_data(apiModule = "Events", apiAction = "getCategory")

```
